# 减资需要追溯调整吗

提问人：lrqdm 时间：2013-05-20 14:48:51
我有个审计单位，其中一股东 99 年用土地使用权出资，但是一直未过户到被审计单位， 12 年被审计单位做减资处理，同时工商备案。我在实收资本做增减变动，但我们复核的认为应追溯调整，在 11 年的对比数就应该减少实收资本和无形资产。我认为减资是本期发生的，应在本期减少，对否，请教各位！

回答人：chenyiwei
这个问题在实务中有争议，两种做法都有。理论上比较合理的做法是追溯调整（认为以前对实收资本的账务处理存在会计差错，即确认了不符合条件的实收资本）。但实务中也有将以前年度的不实出资金额挂其他应收款，到出资补足以后再转销的情况。个人还是比较倾向于前一种。但前一种的问题也比较明显，即与工商登记资料不符，这实际上是会计上的实质重于形式原则和工商登记法律形式孰轻孰重的取舍问题。